【裁判字號】    95,上訴,490
【裁判日期】    950329
【裁判案由】    毒品危害防制條例
【裁判全文】
臺灣高等法院刑事判決                 95年度上訴字第490號
    上  訴  人
    即  被  告  甲○○
上列上訴人因違反毒品危害防制條例案件，不服台灣基隆地方法
院94年度訴字第1037號，中華民國94年12月30日第一審判決（起
訴案號：台灣基隆地方法院檢察署94年度毒偵字第3079號、第31
09號），提起上訴，本院判決如下：
    主  文
上訴駁回。
    事  實
一、甲○○曾於89、93年間因施用毒品案件，經送觀察、勒戒後
    ，均認無繼續施用毒品之傾向，由臺灣基隆地方法院檢察署
    檢察官於民國（下同）89年9月30日及93年7月13日，分別以
    89年度毒偵字第2037號、93年度毒偵字第287號為不起訴處
    分確定，並分別於89年10月4日及93年7月15日釋放；復因施
    用毒品案件，經前開檢察署檢察官聲請簡易判決處刑，由原
    審法院以93年度基簡字第855號判決判處有期徒刑3月確定，
    於94年1月20日易科罰金執行完畢。
二、詎甲○○不思戒絕，猶基於施用第一級毒品海洛因之概括犯
    意，自94年7月底起至同年10月27日止，在基隆市○○○路
    121巷22之3號4樓其男友蕭清池租住處，以捲煙方式，連續
    施用第一級毒品海洛因多次，平均約每星期施用一次。復另
    行起意，於94年7月底，在上址以將第二級毒品安非他命置
    入玻璃球內燃燒加熱產生煙霧而吸食之方式，施用安非他命
    一次。嗣分別於：（一）94年8月2日凌晨1時50分許，與蕭
    清池聚在臺北縣三重市○○街89巷87號5樓金宮旅社508室內
    為警查獲，當場扣得蕭清池所有第一級毒品海洛因（毛重0.
    3公克）、第二級毒品安非他命（毛重1.040公克）及安非他
    命吸食器1組（上開證物另於蕭清池違反毒品危害防制條例
    案件中處理）；（二）同年10月28日晚間10時10分許，在基
    隆市○○○路121巷22之3號4樓蕭清池租住處為警執行搜索
    查獲。
三、案經臺北縣政府警察局三重分局、基隆市警察局第四分局分
    別報告臺灣基隆地方法院檢察署檢察官偵查起訴。
    理  由
一、被告經合法傳喚，無正當理由未到庭。惟查：前揭事實，業
    據被告於原審審理時坦承不諱，且被告於94年8月2日凌晨1
    時50分許為警查獲後，經採集尿液檢體，經送請檢驗結果，
    呈嗎啡陽性（按海洛因在人體內會代謝成嗎啡，因此海洛因
    之吸食者在其尿液中會檢驗出嗎啡反應）及甲基安非他命陽
    性反應；另於同年10月28日晚間10時10分許為警查獲後，經
    採集尿液檢體，經送請檢驗結果，呈嗎啡陽性反應，有臺灣
    檢驗科技股份有限公司94年8月16日CH/2005/80119號濫用藥
    物尿液檢驗報告及臺灣尖端先進生技醫藥股份有限公司94年
    11月4日濫用藥物檢驗報告附卷可稽（見94年度毒偵字第310
    9號卷第36頁及本院卷），足認被告自白與事實相符，至堪
    採信。
二、按海洛因、安非他命分別係毒品危害防制條例所列管之第一
    級、第二級毒品，該條例第2條第2項第1款、第2款定有明文
    ；次按犯毒品危害防制條例第10條施用毒品之罪者，檢察官
    應聲請法院裁定，令被告入勒戒處所觀察、勒戒，經觀察、
    勒戒後，無繼續施用毒品之傾向者，應即釋放，並由檢察官
    為不起訴處分，有繼續施用毒品之傾向者，則由檢察官先聲
    請法院裁定令入戒治處所施以強制戒治，俟強制戒治期滿，
    再行釋放，並由檢察官為不起訴處分；而依前開規定觀察勒
    戒或強制戒治執行完畢釋放後，5年內再犯施用毒品之罪者
    ，檢察官應依法追訴，亦為毒品危害防制條例第20條第1項
    、第2項、第23條第2項所明定。查被告曾於89、93年間因施
    用毒品案件，經送觀察、勒戒後，均認無繼續施用毒品之傾
    向，由臺灣基隆地方法院檢察署檢察官於89年9月30日及93
    年7月13日，分別以89年度毒偵字第2037號及93年度毒偵字
    第287號不起訴處分確定，並分別於89年10月4日及93年7月1
    5日釋放等情，有本院被告前案紀錄表及前揭不起訴處分書
    附卷可稽，被告於觀察、勒戒執行完畢後5年內再犯本件施
    用毒品罪，均應依毒品危害防制條例第23條第2項之規定論
    罪科刑。本件事證明確，被告犯行堪以認定。
三、核被告所為，係犯毒品危害防制條例第10條第1項之施用第
    一級毒品罪及同條第2項之施用第二級毒品罪。被告施用第
    一級毒品海洛因、第二級毒品安非他命前後持有第一級毒品
    海洛因、第二級毒品安非他命之低度行為，分別為施用之高
    度行為所吸收，均不另論罪。被告前後多次施用第一級毒品
    海洛因犯行，時間緊接，手段相若，犯罪構成要件相同，顯
    係基於概括之犯意反覆為之，為連續犯，應依刑法第56條之
    規定論以一罪，並加重其刑。被告所犯前開二罪，犯意各別
    ，行為互殊，應予分論併罰。查被告有如事實欄一、所載有
    期徒刑之科刑及執行情形，有本院被告前案紀錄表附卷可考
    ，於5年以內再犯有期徒刑以上之各本罪，為累犯，均應依
    法加重其刑，施用第一級毒品海洛因部分並遞加重之。被告
    於94年8月2日3時許為警採尿回溯24小時前連續施用第一級
    毒品海洛因部分雖未據起訴，惟與起訴事實有連續犯關係，
    屬裁判上一罪，為起訴效力所及，本院自應併予審理。
四，原審同此認定，依毒品危害防制條例第10條第1項、第2項，
    刑法第11條前段、第56條、第47條、第51條第5款各規定，
    並審酌被告犯罪之動機、吸食頻率、曾有施用毒品之前科，
    仍不知戒除，惟念其犯罪後坦承犯行，且所犯之施用毒品犯
    行乃戕害自己身心健康，並未危及他人等一切情狀，分別量
    處有期徒刑8月及3月，並定應執行有期徒刑10月。核其認事
    用法，俱無違誤，量刑亦甚允洽。被告上訴意旨，未具上訴
    理由，空言指摘原判決不當，為無理由，應予駁回。
五、被告經合法傳喚，無正當理由不到庭，爰不待其陳述逕行判
    決。
據上論斷，應依刑事訴訟法第368條、第371條，判決如主文。
本案經檢察官賴俊雄到庭執行職務。
中    華    民    國    95    年    3     月    29    日
                  刑事第十七庭  審判長法  官  陳貽男
                                      法  官  孫惠琳
                                      法  官  高明哲
以上正本證明與原本無異。
施用第一級毒品部分如不服本判決應於收受送達後十日內向本院
提出上訴書狀，其未敘述上訴之理由者並得於提起上訴後十日內
向本院補提理由書（均須按他造當事人之人數附繕本）。
施用第二級毒品部分不得上訴。
                                      書記官  李垂福
中    華    民    國    95    年    3     月    30    日
附錄：本案論罪科刑法條全文
毒品危害防制條例第10條第1項、第2項：
施用第一級毒品者，處6月以上5年以下有期徒刑。
施用第二級毒品者，處3年以下有期徒刑。


司法院資訊處製作；財團法人民間司法改革基金會備份。
